【裁判字號】    96,易,3151
【裁判日期】    970307
【裁判案由】    毒品危害防制條例
【裁判全文】
臺灣板橋地方法院刑事判決              96年度易字第3151號
公  訴  人  臺灣板橋地方法院檢察署檢察官
被      告  甲○○
上列被告因違反毒品危害防制條例案件，經檢察官提起公訴（96
年度毒偵字第6855號），本院依簡式審判程序審理後，判決如下
：
    主    文
甲○○施用第二級毒品，累犯，處有期徒刑陸月，如易科罰金，
以新臺幣壹仟元折算壹日。扣案第二級毒品甲基安非他命驗餘淨
重零點玖伍柒公克，沒收銷燬之；包裹上開第二級毒品甲基安非
他命之包裝袋壹個，沒收之。
    事    實
一、甲○○前因施用毒品案件，經本院以89年度毒聲字第4231號
    裁定送觀察、勒戒，經觀察、勒戒後，認無繼續施用毒品傾
    向，於民國89年7 月27日經臺灣板橋地方法院檢察署檢察官
    以89年度毒偵字第4828號為不起訴處分確定，並於同日釋放
    出臺灣臺北看守所附設勒戒處所，惟其復於前開觀察、勒戒
    執行完畢後5 年內之94年6 月5 日某時起至94年6 月19日晚
    間11時許止，再因連續施用第二級毒品，經本院以94年度易
    字第1060號判決判處有期徒刑4 月確定。另被告前因轉讓第
    二級毒品案件，經本院以90年度訴字第89號判決判處有期徒
    刑7 月，緩刑5 年確定，嗣經撤銷緩刑宣告，入監接續執行
    前開有期徒刑7 月、4 月之刑期，而於95年12月5 日縮刑期
    滿執行完畢。
二、詎甲○○仍不知悔改，基於施用第二級毒品之犯意，於96年
    9 月4 日某時許，在臺北縣蘆洲市○○路50巷18號2 樓住處
    內，施用第二級毒品甲基安非他命（下簡稱甲基安非他命）
    1 次。嗣於翌日（即5 日）下午3 時30分許，在臺北縣三重
    市○○○街68號前為警查獲，並當場扣得其所有之甲基安非
    他命（淨重0.958 公克、驗餘淨重0.957 公克）1 包。
三、案經臺北市政府警察局松山分局移請臺灣板橋地方法院檢察
    署檢察官偵查後提起公訴。
    理    由
一、本案被告甲○○所犯係死刑、無期徒刑、最輕本刑為3 年以
    上有期徒刑以外之罪，其於準備程序中就被訴事實為有罪之
    陳述，經本院告知簡式審判程序之旨，並聽取公訴人、被告
    之意見後，經裁定進行簡式審判程序審理，合先敘明。
二、上揭犯罪事實，業據被告甲○○於檢察官訊問及本院審理時
    均坦承不諱，而其於96年9 月5 日為警查獲經採集尿液送台
    灣尖端先進生技醫藥股份有限公司囑託鑑定結果，確呈甲基
    安非他命陽性反應，有該公司96年9 月14日濫用藥物檢驗報
    告1 份在卷可稽，且查獲當日扣案之白色透明結晶經交通部
    民用航空局航空醫務中心以氣相層析質譜儀法鑑驗，淨重0.
    958 公克、驗餘淨重0.957 公克，檢出甲基安非他命成分，
    亦有該中心96年9 月20日航藥鑑字第0961480 號毒品鑑定書
    1 件在卷可憑，均足以佐證被告自白與事實相符，堪以採信
    。再被告前因施用毒品案件，經本院以89年度毒聲字第4231
    號裁定送觀察、勒戒，經觀察、勒戒後，認無繼續施用毒品
    傾向，於89年7 月27日經臺灣板橋地方法院檢察署檢察官以
    89年度毒偵字第4828號為不起訴處分確定，並於同日釋放出
    臺灣臺北看守所附設勒戒處所，惟其復於前開觀察、勒戒執
    行完畢後5 年內之94年6 月5 日某時起至94年6 月19日晚間
    11時許止，再因連續施用第二級毒品，經本院以94年度易字
    第1060號判決判處有期徒刑4 月確定等情，有本院前開判決
    書及臺灣高等法院被告前案紀錄表各1 份附卷可稽，足徵被
    告係於觀察、勒戒執行完畢釋放後5 年內，復有施用第二級
    毒品犯行而經法院判處罪刑後，再為本案施用第二級毒品之
    事證明確，已非毒品危害防制條例第20、23條所定之「初犯
    」或「5 年後再犯」情形（最高法院95年度第7 次刑事庭會
    議紀錄參照），自應依法論科。
三、核被告甲○○所為，係犯毒品危害防制條例第10條第2 項之
    施用第二級毒品罪。被告為施用甲基安非他命而持有甲基安
    非他命之行為，係其施用毒品犯行之當然結果，不另論罪。
    又被告前因連續施用第二級毒品，經本院以94年度易字第10
    60號判決判處有期徒刑4 月確定，另因轉讓第二級毒品案件
    ，經本院以90年度訴字第89號判決判處有期徒刑7 月，緩刑
    5 年確定，嗣經撤銷緩刑宣告，入監接續執行前開有期徒刑
    7 月、4 月之刑期，而於95年12月5 日縮刑期滿執行完畢，
    有前開臺灣高等法院被告前案紀錄表在卷足徵，其於有期徒
    刑執行完畢5 年內故意再犯本案有期徒刑以上之罪，依刑法
    第47條第1 項規定成立累犯，並應加重其刑。爰審酌被告前
    已有因施用毒品經法院判處刑罰之前科紀錄，竟仍不思尋求
    正當之身心發展，再次施用足以導致精神障礙、性格異常，
    甚至造成生命危險之甲基安非他命，戕害一己之身心健康，
    對社會治安可能之危害程度非微，惟其於犯後尚知坦認犯行
    等一切情狀，量處如主文所示之刑，並諭知如易科罰金之折
    算標準，以示懲儆。扣案甲基安非他命驗餘淨重0.957 公克
    係查獲之第二級毒品，應依毒品危害防制條例第18條第1 項
    前段規定，諭知沒收銷燬（因檢驗需要而經取用滅失之部分
    ，則不再宣告沒收銷燬）；扣案包裹上開甲基安非他命之包
    裝袋1 個，係用於包裹毒品，防止其裸露、潮濕，便於攜帶
    施用，為被告所有供其施用第二級毒品所用之物，業據被告
    陳明在卷，併依刑法第38條第1 項第2 款規定，宣告沒收之
    。
據上論斷，應依刑事訴訟法第273 條之1 第1 項、第299 條第1
項前段，毒品危害防制條例第10條第2 項、第18條第1 項前段，
刑法第11條前段、第47條第1 項、第41條第1 項前段、第38條第
1 項第2 款，判決如主文。
本案經檢察官顏世翠到庭執行職務。
中    華    民    國    97    年    3     月    7     日
                      刑事第十五庭  法  官  張 兆 光
上列正本證明與原本無異。
如不服本判決，應於判決送達後10日內敘明上訴理由，向本院提
出上訴狀 (應附繕本)， 上訴於臺灣高等法院。
                                    書記官  曹 秋 冬
中    華    民    國    97    年    3     月    10    日
附錄本案論罪科刑法條：
毒品危害防制條例第10條第2 項
施用第二級毒品者，處3 年以下有期徒刑。


司法院資訊處製作；財團法人民間司法改革基金會備份。
